臺灣基隆地方法院刑事判決　　　　　　　100年度易字第543號
公　訴　人　臺灣基隆地方法院檢察署檢察官
被　　　告　李宜訓
上列被告因竊盜等案件，經檢察官提起公訴（100 年度偵緝字第
375 、376 、377 號），被告並為有罪陳述，本院合議庭乃裁定
由受命法官獨任以簡式審判程序進行審理，並判決如下：
    主  文
李宜訓攜帶兇器，踰越安全設備，侵入住宅竊盜，累犯，處有期
徒刑壹年；又無故侵入他人建築物，累犯，處有期徒刑月；又
意圖為自己不法之所有，以詐術使人將本人之物交付，累犯，處
有期徒刑陸月；又意圖為自己不法之所有，以詐術使人將本人之
物交付，累犯，處有期徒刑柒月。應執行有期徒刑貳年。
    事  實
一、前案紀錄
    李宜訓前分別因(甲)違反毒品危害防制條例案件，經本院於民
    國98年9 月10日，以98年度基簡字第1068號判決有期徒刑四
    月確定；(乙)違反毒品危害防制條例案件，經本院於98年10月
    30日，以98年度基簡字第1204號判決有期徒刑三月確定；(丙)
    違反毒品危害防制條例案件，經本院於99年5 月18日，以99
    年度易字第180 號判決有期徒刑四月確定。所犯(甲)(乙)二案則
    經合併定刑為有期徒刑六月（本院99年度聲字第228 號裁定
    ），再與所犯(丙)案依序發監，甫於99年12月14日執行完畢（
    構成累犯）。
二、本案事實
    緣李宜訓曾受僱於陳廷翰，在「基隆市○○街167 號米台目
    工廠」工作，致深諳陳廷翰之平日住居實況暨其貨款收取之
    方式；乃李宜訓於100 年5 月下旬離職以後，竟因之萌生歹
    念而先、後實施下列各起犯行，嗣則因陳廷翰報警而為警循
    線查獲：
  (一)100 年7 月28日下午3 時左右，李宜訓基於為自己不法所有
    之意圖暨竊盜他人財物之犯意，攜帶自備且客觀上足以對人
    之生命、身體安全構成威脅、危害之拔釘器1 支（長約1 公
    尺、鐵製材質；未據扣案），前往陳廷翰住處即「基隆市信
    義區○○○路166 之9 號」（下稱「陳宅」），利用陳廷翰
    暨其家人外出未歸之機會，擅以上開拔釘器卸除「陳宅」屋
    側之鐵窗鉚釘，再鑽入其中間隙推開內側窗戶（未上鎖），
    俾自該處越入「陳宅」內部，進而將陳廷翰所有、置於「陳
    宅」主臥室置物櫃上之塑膠撲滿1 只（內有現金新臺幣【下
    同】1,000 餘元），置於自己實力支配之下；李宜訓藉由上
    開方式，攜帶兇器、踰越安全設備、侵入住宅竊盜得手以後
    ，旋即由內開啟「陳宅」大門離開現場，並將上揭塑膠撲滿
    內之現金1,000 餘元持往他處花用一空。至該只空塑膠撲滿
    及李宜訓犯案所用之前揭拔釘器1 支，則均經李宜訓隨手棄
    置而告滅失。
  (二)李宜訓為圖抄錄陳廷翰之客戶資料俾詐取貨款如後開(三)之所
    述，明知自己業已離職而無任意進入「基隆市○○街167 號
    米台目工廠」之權源，猶萌生無故侵入他人建築物之犯意，
    未經有支配或管理權人之允許，旋於100 年7 月30日下午7
    時左右，利用自己猶持有上址大門鑰匙暨斯時無人在內之機
    會，擅持鑰匙啟門以侵入上址，俾抄錄陳廷翰放置於上址之
    客戶資料而後離去。
  (三)茲因李宜訓抄錄資料如前揭(二)所述而悉陳廷翰之客戶許建龍
    、陳美玲迄有貨款未付，遂又基於為自己不法所有之意圖暨
    詐騙財物之犯意，先、後實施下列2 起詐欺犯行：
  1.李宜訓明知自己業已離職且無代理陳廷翰收取貨款之權源，
    猶於100 年8 月7 日下午8 時左右，前往基隆市○○○路天
    橋下之編號攤位，利用自己曾代陳廷翰送貨而與擺攤者許
    建龍照面之前事，向擺攤者即許建龍訛稱其本次係受陳廷翰
    委託而到場收取貨款云云，藉此而使許建龍陷於錯誤並當場
    給付李宜訓貨款6,800 餘元。李宜訓既以上開方式詐欺取財
    得逞，遂將上揭項款持往他處花用一空。
  2.李宜訓明知自己業已離職且無代理陳廷翰收取貨款之權源，
    猶於100 年8 月31日上午7 時30分左右，故技重施，前往基
    隆市○○區○○路60號之小吃攤，利用自己曾代陳廷翰送貨
    而與擺攤者陳美玲照面之前事，向擺攤者即陳美玲訛稱其本
    次係受陳廷翰委託而到場收取貨款云云，藉此而使陳美玲陷
    於錯誤並當場給付李宜訓貨款11,100餘元。李宜訓既以上開
    方式詐欺取財得逞，遂將上揭項款持往他處花用一空。
三、案經陳廷翰訴由基隆市警察局第三分局報告臺灣基隆地方法
    院檢察署檢察官偵查起訴。
    理  由
一、審判程序
    本案被告李宜訓所犯者非為死刑、無期徒刑、最輕本刑為三
    年以上有期徒刑之罪或高等法院管轄第一審案件，其於準備
    程序進行中，先就被訴事實為有罪之陳述，經告知其簡式審
    判程序之旨，並聽取公訴人、被告之意見後，本院業已依刑
    事訴訟法第二百七十三條之一第一項規定，裁定由受命法官
    獨任以簡式審判程序進行本案審理。
二、證據能力
  (一)「被告以外之人於審判外之言詞或書面陳述，除法律有規定
    者外，不得作為證據」之規定，於法院以簡式審判程序處刑
    者，不適用之。刑事訴訟法第一百五十九條第二項前段定有
    明文。乃不受傳聞證據法則拘束之例外性規定。準此，本案
    相關證人於審判外之言詞或書面陳述（即「供述證據」），
    倘查無不得作為本案審判依據之其他情事，復業經本院踐行
    證據調查之合法程序，就令係屬審判外之陳述，核其亦可據
    為本案審判之證據。
  (二)除供述證據以外，其餘業經本院援為後開事實認定之「非供
    述證據」，非特核無公務員違法採證之情形，尤以均曾經本
    院於審判期日，依刑事訴訟法第一百六十四條規定，踐行證
    據調查之法定程序，提示被告及辯護人而使其辨認，則其證
    據能力之具備，當亦毋待贅言。
三、事實認定
    上開事實業據被告李宜訓於本院審理時坦承在卷（見本院10
    0 年12月29日準備程序筆錄第1 頁至第5 頁、本院100 年10
    月29日審判筆錄第2 頁、第3 頁至第4 頁），並經證人陳廷
    翰、許建龍、陳美玲於警詢中證述明確（陳廷翰部分，見10
    0 年度偵字第4353號偵卷第6 頁至第10頁、100 年度偵字第
    4351號偵卷第8 頁至第9 頁；許建龍部分，見100 年度偵字
    第4351號偵卷第12頁至第14頁；陳美玲部分，見100 年度偵
    字第4388號偵卷第6 頁至第8 頁），且有客戶收款單影本1
    紙（100 年度偵字第4351號偵卷第16頁）、蒐證照片21張（
    見100 年度偵字第4353號偵卷第12頁至第18頁、100 年度偵
    字第4351號偵卷第17頁至第19頁背面）在卷可佐。綜上，堪
    認被告於本院審理時之任意性自白，與事實相符，可以採信
    。從而，本案事證明確，被告如本判決事實欄所載之竊盜、
    侵入他人建築物、詐欺等犯行，均堪認定，並應依法論科。
四、論罪科刑
  (一)核被告如本判決事實欄二(一)之所為，係犯刑法第三百二十一
    條第一項第一款、第二款、第三款之攜帶兇器、踰越安全設
    備、侵入住宅竊盜罪；被告如本判決事實欄二(二)之所為，則
    係犯刑法第三百零六條第一項之無故侵入他人建築物罪；至
    被告如本判決事實欄二(三)1.2.之所為，則均係犯刑法第三百
    三十九條第一項之詐欺取財罪。
  (二)查起訴書雖誤繕被告竊盜及侵入建築物之犯罪地點，復誤載
    被告詐騙陳美玲財物之犯罪時間，然此悉經蒞庭檢察官於未
    變動其社會基本事實同一性之前提下，當庭更正如本判決事
    實欄之所載，此有本院準備程序筆錄暨審判筆錄在卷可稽（
    見本院100 年12月29日準備程序筆錄第1 頁至第2 頁、第4
    頁、本院100 年12月29日審判筆錄第1 頁）；核此更正範圍
    ，亦無礙於原起訴所特定之事實。本於檢察一體之原則，本
    院當以蒞庭檢察官所到庭更正者，為起訴所指被告竊盜及侵
    入建築物之犯罪地點，暨被告詐騙陳美玲財物之犯罪時間。
  (三)再者，檢察官原起訴意旨固誤認被告如本判決事實欄二(一)之
    所為，僅止觸犯刑法第三百二十一條第一項第一款、第三款
    之加重竊盜罪名云云（參見起訴書第3 頁之記載內容），惟
    此亦經蒞庭檢察官於未變動起訴之社會基本事實同一性之前
    提下，當庭更正被告關此部分所犯之法條罪名應如前揭(一)之
    所載，此亦有本院準備程序筆錄暨審判筆錄在卷可稽（見本
    院100 年12月29日準備程序筆錄第5 頁、本院100 年12月29
    日審判筆錄第1 頁至第2 頁）；核此更正範圍，非特無礙於
    原起訴所特定之事實，本於檢察一體之原則，本院尤應以蒞
    庭檢察官所到庭更正者，為本案之起訴法條，而毋庸再依刑
    事訴訟法第三百條之規定，職權變更其法條罪名。
  (四)被告所犯上開四罪，犯意有別，行為互殊，應予分論併罰。
  (五)被告查有如本判決事實欄一所載之犯罪科刑及刑之執行情形
    ，此有臺灣高等法院被告前案紀錄表在卷可考；乃於前案有
    期徒刑執行完畢後，五年以內，故意再犯本起最重本刑有期
    徒刑以上之罪，為累犯，應依刑法第四十七條第一項規定，
    就其所犯各罪分別加重其刑。
  (六)本院審酌被告不思以正當勞力換取財物，妄想以竊盜、侵入
    他人建築物、詐欺等手段不勞而獲，觀念殊不足取，並待矯
    治；兼衡量被告本次竊盜、詐騙財物之價值（均詳如本判決
    事實欄所載）、對被害人財產法益侵害之程度，併其犯罪動
    機、目的、犯罪手法（均詳如本判決事實欄所載）、生活狀
    況、智識程度（國小畢業，參見被告警詢筆錄之「教育程度
    」欄所載）、品行（素行，卷附臺灣高等法院被告前案紀錄
    表參見），及其雖坦承犯行而表悔悟，然則迄未賠償被害人
    所受損害之犯後態度等一切情狀，分別量處如主文所示之刑
    ，併定其應執行之刑。
據上論斷，應依刑事訴訟法第二百七十三條之一第一項、第二百
九十九條第一項前段，刑法第三百二十一條第一項第一款、第二
款、第三款、第三百零六條第一項、第三百三十九條第一項、第
四十七條第一項、第五十一條第五款，刑法施行法第一條之一，
判決如主文。
本案經檢察官林明志到庭執行職務。
中    華    民    國   100    年    12    月    30    日
                  刑事第五庭法  官  王慧惠
以上正本證明與原本無異。
如不服本判決應於收受送達後10日內向本院提出上訴書狀，並應
敘述具體理由；其未敘述上訴理由者，應於上訴期間屆滿後20日
內向本院補提理由書(均須按他造當事人之人數附繕本)「切勿逕
送上級法院」。
中    華    民    國   100    年    12    月    30    日
                            書記官  王一芳
附錄論罪法條：
刑法第321 條第1 項第1 款、第2 款、第3 款
犯竊盜罪而有下列情形之一者，處6 月以上、5 年以下有期徒刑
，得併科新臺幣10萬元以下罰金：
一、侵入住宅或有人居住之建築物、船艦或隱匿其內而犯之者。
二、毀越門扇、牆垣或其他安全設備而犯之者。
三、攜帶兇器而犯之者。
四、結夥三人以上而犯之者。
五、乘火災、水災或其他災害之際而犯之者。
六、在車站、埠頭、航空站或其他供水、陸、空公眾運輸之舟、
    車、航空機內而犯之者。
前項之未遂犯罰之。
刑法第306 條第1 項
無故侵入他人住宅、建築物或附連圍繞之土地或船艦者，處1 年
以下有期徒刑、拘役或3 百元以下罰金。
無故隱匿其內，或受退去之要求而仍留滯者，亦同。
刑法第339 條第1 項
意圖為自己或第三人不法之所有，以詐術使人將本人或第三人之
物交付者，處5 年以下有期徒刑、拘役或科或併科1 千元以下罰
金。
以前項方法得財產上不法之利益或使第三人得之者，亦同。
前二項之未遂犯罰之。